【裁判字號】    99,聲,131
【裁判日期】    990505
【裁判案由】    訴訟救助
【裁判全文】
臺灣高等法院民事裁定                   99年度聲字第131號
聲  請  人  乙○○
上列聲請人與相對人甲○間侵權行為損害賠償事件，對於中華民
國99年1月20日臺灣板橋地方法院98年度訴字第2237號第一審判
決提起上訴（本院99年度上易字第275號），聲請訴訟救助，本
院裁定如下：
    主  文
聲請駁回。
聲請費用由聲請人負擔。
    理  由
一、按當事人無資力支出訴訟費用，且非顯無勝訴之望者，法院
    應依聲請，以裁定准予訴訟救助，民事訴訟法第107條第1項
    固定有明文。惟所謂無資力，係指窘於生活，且缺乏經濟信
    用者而言（最高法院43年台抗字第152號判例意旨參照）；
    次按經財團法人法律扶助基金會分會（下稱法律扶助基金會
    分會）准予法律扶助之無資力者，於訴訟程序中，向法院聲
    請訴訟救助時，固應准予訴訟救助。但另有不符法律扶助事
    實之證明者，不在此限，法律扶助法第62條亦定有明文。
二、本件聲請人聲請訴訟救助，雖主張伊目前生活困難，以打零
    工為生，原法院判決所憑之刑事判決仍有諸多原因事實有可
    疑之處，且就刑事案件已依法提起上訴中，故本事件非顯無
    勝訴之望；又本件於第一審亦經法律扶助基金會高雄分會准
    予法律扶助（而後由法律扶助基金會基隆分會指派扶助律師
    ）在案，第二審部分亦准予撰狀之扶助，爰依民事訴訟法第
    107條第1項及法律扶助法第62條規定聲請准予訴訟救助云云
    ，並提出法律扶助基金會高雄分會審查表、案件移轉單各1
    份為證。惟查：
    (一)聲請人於本件第一審雖經法律扶助基金會高雄分會審查全
      部准予扶助，並由法律扶助基金會基隆分會指派扶助律師
      ，但於本審時，則僅准予撰狀扶助乙節，有法律扶助基金
      會基隆分會民國（下同）99年3月23日基扶字第0990067號
      函檢附之法律扶助基金會高雄分會審查表、案件移轉單、
      法律扶助申請書、案件概述單等影本各1份附卷可稽（見
      本院99年度聲字第86號卷第10頁至第13頁、第15頁至第17
      頁）。
    (二)又聲請人就其目前生活困難之情形，並未提出其他能供法
      院即時調查之證據，以釋明其窘於且缺乏經濟信用；且經
      本院依職權調閱聲請人之財產狀況，聲請人於97年度尚有
      薪資所得新台幣（下同）17萬7,114元（見本院99年度聲
      字第86號卷第37頁），且聲請人於本院99年度上易字第27
      5號準備程序時，亦陳明目前於高雄市卡拉OK店從事服務
      生工作，每月薪資有1萬2,000元，加上有時客人會給小費
      ，有1萬,5000元收入等語，亦有本院上開準備程序筆錄影
      本1份附卷可參（見本院卷第6頁至第7頁）。因本件聲請
      人上訴所得受之利益為30萬元（詳如後述），應徵第二審
      裁判費僅為4,800元，故依聲請人之薪資收入，應未達無
      法繳納之程度。
    (三)再而，相對人起訴請求聲請人損害賠償事件，經原法院判
      決聲請人應給付相對人30萬元及自98年5月21日起，至清
      償日止，按年息百分之5計算之利息，聲請人雖聲明不服
      ，提起上訴，惟於本審並未提出其他新的主張或證據，亦
      經本院調閱99年度上易字第275號卷宗核閱無訛。
    (四)綜上，依上開說明，聲請人聲請訴訟救助，即屬無從准許
      ，應予駁回，爰裁定如主文。
中    華    民    國    99    年    5     月    5     日
                    民事第十六庭
                        審判長法  官  王聖惠
                              法  官  呂淑玲
                              法  官  邱瑞祥
正本係照原本作成。
不得抗告。
中    華    民    國    99    年    5     月    6     日
                              書記官  明祖星

司法院資訊處製作；財團法人民間司法改革基金會備份。
